【裁判字號】    99,訴,712
【裁判日期】    991215
【裁判案由】    妨害性自主罪
【裁判全文】
臺灣屏東地方法院刑事判決               99年度訴字第712號
公  訴  人  臺灣屏東地方法院檢察署檢察官
被      告  黃金泉
指定辯護人  本院公設辯護人張宏惠  
上列被告因妨害性自主罪案件，經檢察官提起公訴（99年度偵字
第2173號）本院判決如下：
    主  文
黃金泉犯如附表所示之罪，共參罪，各處如附表所示之刑。應執
行有期徒刑捌年。
    事  實              
一、黃金泉自民國91年、92年間起即與代號00000000女子（84年
    12月28日生，真實姓名年籍詳卷附真實姓名對照表，下稱A
    女）之母同居，因而自A 女就讀國小時即認識A 女。其明知
    A 女於其為後述行為時乃係未滿14歲之女子，竟基於對於未
    滿14歲之女子為性交之犯意，於如附表所示之時間、地點，
    在未違反A 女意願之情況下，以其生殖器插入A 女陰道之性
    交方式，先後3 次與A 女為性交。嗣於98年11月6 日17時許
    ，因A 女懷疑自已可能受孕，遂將其與黃金泉發生性交之事
    告知導師後，經導師依法進行通報，始查悉上情。
二、案經屏東縣政府警察局枋寮分局報告臺灣屏東地方法院檢察
    署檢察官偵查起訴。
   理  由      
壹、證據能力部分：
    本判決所引用之證據資料（詳後引證據），其中傳聞證據部
    分，縱無刑事訴訟法第159 條之1 至第159 條之4 或其他規
    定之傳聞證據例外情形，亦因被告、檢察官均同意可供證據
    使用，依刑事訴訟法第159 條之5 第1 項之規定，本院審酌
    該證據作成之情況，認為適當，應得為證據。
貳、實體方面： 
一、訊據被告對於上揭時、地，明知被害人A 女為未滿14歲之女
    子，仍於徵得A 女之同意後，先後與A 女發生性交行為3 次
    等事實，均坦承不諱，核與證人A 女證述情節相符，復有安
    泰醫療社團法人安泰醫院受理疑似性侵害事件驗傷診斷書附
    卷為佐；又A 女確為未滿14歲之女子，此有卷附全戶戶籍資
    料查詢結果、代號與真實姓名對照表可按，其因與被告為前
    揭性交後，因懼怕懷孕，遂主動告知導師，始查知上情之事
    實，亦據證人A 女、A 女父親即代號00000000-1證稱在卷，
    且有性侵害犯罪事件通報表、世界展望會社工「原住民兒少
    保護及家庭重整」電話紀錄及訪視紀錄表等件在卷可稽；此
    外，復有被告、A 女手繪案發現場圖、案發現場照片附卷可
    佐。是被告先後3 次與未滿14歲之A 女為性交之犯行，均堪
    認定，應予依法論科。
二、核被告所為，均係犯刑法第227 條第1 項之對於未滿14歲之
    女子為性交罪。至被告對被害人A 女為如附表編號1 、2 所
    示之性交行為後，曾交付新臺幣1,000 元或400 元不等數額
    之金錢予A 女，雖據證人A 女陳稱在卷（見警卷第8 、9 頁
    ），並為被告所不否認（見本院卷第77頁正面），惟上開金
    錢之交付，非屬事先約定之性交易對價，已據證人A 女證稱
    在卷（見警卷第8 、9 頁，本院卷第77頁及背面），參以被
    告各次交付之金額並非相同，又非每次對A 女為性交行為後
    均交付之，業如前述，足見被告、A 女並無以之為性交行為
    對價之意，即與兒童及少年性交易防制條例第2 條性交易之
    定義，係指有對價之性交或猥褻行為，尚有不同，自無該條
    例之適用，而毋須以該條例第22條第1 項論處，附此敘明。
    又被告所犯上開3 罪，犯意各別，行為互殊，應分論併罰。
    再者，刑法第227 條第1 項之罪，已係針對被害人之年齡即
    未滿14歲之人，所設之特別處罰規定，爰不另依兒童及少年
    福利法第70條第1 項規定加重其刑，亦併予指明。
三、本院審酌被告無視被害人A 女尚未滿14歲，且其身為A 女母
    親之同居人，竟仍與A 女為性交，造成A 女性價值觀與倫理
    觀之混淆，對A 女身心之健全成長影響至鉅，行為實有不該
    ，惟念其犯後坦承犯行，態度尚佳，且其僅於67年間，因竊
    盜案件，經本院判處拘役50日外，並無其他前科紀錄，有臺
    灣高等法院被告前案紀錄表1 份在卷可按，素行尚非不良，
    另其曾與被害人方面初步達成賠償之共識，惟後因A 女之父
    認所提出之賠償金額太少，致未能成立調解一節，則據A 女
    之父陳明在卷（本院卷第80頁），足見其非無悔意等一切情
    狀，分別量處如主文所示之刑，且定應執行刑如主文所示。
據上論斷，應依刑事訴訟法第299 條第1 項前段，刑法第227 條
第1 項、第51條第5 款，判決如主文。
本案經檢察官鍾佩真到庭執行職務。
中    華    民    國    99    年    12    月    15    日
                    刑事第二庭  審判長法  官  徐美麗
                                      法  官  薛侑倫
                                      法  官  楊宗翰
以上正本證明與原本無異。
如不服本判決應於收受送達後10日內向本院提出上訴書狀，並應
敘述具體理由；如未敘述上訴理由者，應於上訴期間屆滿後20日
內向本院補提理由書（均須按他造當事人之人數附繕本）「切勿
逕送上級法院」。
中    華    民    國    99    年    12    月    15    日
                                      書記官  鍾小屏
附錄本案論罪科刑法條：
刑法第227 條
    對於未滿十四歲之男女為性交者，處三年以上十年以下有期
    徒刑。
    對於未滿十四歲之男女為猥褻之行為者，處六個月以上五年
    以下有期徒刑。
    對於十四歲以上未滿十六歲之男女為性交者，處七年以下有
    期徒刑。
    對於十四歲以上未滿十六歲之男女為猥褻之行為者，處三年
    以下有期徒刑。

附表：
┌──┬───────────┬───────┬────────┐
│編號│犯罪事實              │罪名          │宣告刑          │
├──┼───────────┼───────┼────────┤
│1   │被告於民國98年8 月間某│對於未滿14歲之│有期徒刑3 年2月 │
│    │日，在其屏東縣ＯＯ鄉Ｏ│女子為性交罪  │                │
│    │Ｏ村ＯＯＯ巷Ｏ號之Ｏ住│              │                │
│    │處房間內，對於未14歲之│              │                │
│    │A女 為性交之行為。    │              │                │
├──┼───────────┼───────┼────────┤
│2   │被告於98年9 月間某日，│對於未滿14歲之│有期徒刑3 年2月 │
│    │在其屏東縣ＯＯ鄉ＯＯ村│女子為性交罪  │                │
│    │ＯＯＯ巷Ｏ號之Ｏ住處房│              │                │
│    │間內，對於未14歲之A 女│              │                │
│    │為性交之行為。        │              │                │
├──┼───────────┼───────┼────────┤
│3   │被告於98年10月間某日，│對於未滿14歲之│有期徒刑3 年2月 │
│    │在其屏東縣ＯＯ鄉ＯＯ村│女子為性交罪  │                │
│    │ＯＯＯ巷Ｏ號之Ｏ住處房│              │                │
│    │間內，對於未14歲之A 女│              │                │
│    │為性交之行為。        │              │                │
└──┴───────────┴───────┴────────┘

司法院資訊處製作；財團法人民間司法改革基金會備份。
